【裁判字號】    89,易,1490
【裁判日期】    891025
【裁判案由】    賭博
【裁判全文】
臺灣臺中地方法院刑事判決                        八十九年度易字第一四九號
    公  訴  人  台灣台中地方法院檢察署檢察官
    被      告  戌○○
                庚○○
                寅○○
    右三人共同
    選任辯護人  張慶宗
                張志新
    被      告  地○○
                辰○○
                天○○
                申○○
                玄○○
                癸○○
                巳○○
                丑○○
                丁○○
                宙○○
                粘麗
                甲○○
                子○○
                己○○
                卯○○
                黃○○
                宇○○
                辛○○
                酉○○
                丙  ○
                亥○○
                壬○○
右列被告因賭博案件，經檢察官提起公訴（八十九年度偵字第五九七三號），本院判
決如左：
    主  文
戌○○共同以賭博為常業，處有期徒刑陸月，併科罰金壹萬元，有期徒刑如易科罰金
及罰金如易服勞役，均以佰元折算壹日。
地○○共同以賭博為常業，累犯，處有期徒刑月，如易科罰金，以佰元折算壹日
。
庚○○、寅○○共同以賭博為常業，各處有期徒刑貳月，如易科罰金，均以佰元折
算壹日。
扣案之賭博機具五路財神伍台（含ＩＣ板伍塊）、七ＰＫ拾壹台（含ＩＣ拾壹塊
）、撲克單機捌台（含ＩＣ板捌塊）、賓果行星三組拾陸台（含ＩＣ板拾捌塊）、輪
盤二組拾陸台（含ＩＣ板貳拾貳塊）、再玩券肆拾張、賭資新台幣貳萬伍仟元、當日
營業報表張、隔日券陸拾貳張及營業報表拾張，均沒收。
辰○○、天○○、申○○、巳○○、癸○○、甲○○、丑○○、子○○在公眾得出入
之場所賭博財物，各處罰金壹仟元，如易服勞役均以佰元折算壹日。扣案之賭博機
具五路財神伍台（含ＩＣ板伍塊）、七ＰＫ拾壹台（含ＩＣ拾壹塊）、撲克單機
捌台（含ＩＣ板捌塊）、賓果行星三組拾陸台（含ＩＣ板拾捌塊）、輪盤二組拾陸台
（含ＩＣ板貳拾貳塊）及賭資新台幣貳萬伍仟元，均沒收。
玄○○、丁○○、宙○○、粘麗、己○○、卯○○、黃○○、宇○○、辛○○、酉
○○、丙○、亥○○、壬○○均無罪。
    事  實
一、戌○○意圖營利，基於常業賭博之犯意，自民國八十八年十二月五日起，在臺中
    市○○路○段一五八號其所經營之「聲豪遊藝場」之公眾得出入場所，擺設電動
    賭博機具五路財神五台（含ＩＣ板五塊）、七ＰＫ三十一台（含ＩＣ板三十一塊
    ）、撲克單機八台（含ＩＣ板八塊）、賓果行星三組十六台（含ＩＣ板十八塊）
    、輪盤二組十六台（含ＩＣ板廿二塊），與不特定之賭客賭博財物，戌○○並僱
    用有共同犯意聯絡之庚○○（自八十九年三月十四日起僱用，薪資每月新台幣一
    萬八千元）、地○○（自八十九年四月十二日起僱用，薪資每月新台幣一萬八千
    元）曾於八十六年間因賭博案件，經本院判處有期徒刑二月確定，於八十六年四
    月廿八日易科罰金執行完畢、寅○○（自八十九年四月十二起僱用，薪資每月新
    台幣一萬八千元）及其他不詳姓名年籍資料之成年十二人為店員，在店內負責開
    、洗分之工作。而上開電動賭博機具，均以開分方式玩賭，另僱用亦具有犯意聯
    絡之不詳姓名之成年男子（約四十五歲左右），擔任兌換現金之工作，賭博機具
    五路財神、七ＰＫ及撲克單機均以一元開一分之比例開分，賓果行星三組，以五
    元開一分之比例開分，輪盤二組，則以一元開五分之比例開分。賭客向庚○○、
    蘇麗卿或寅○○開分後，即利用上開機具下注，再依電動賭博機具上之圖案顯示
    有無押中來決定輸贏，如押中機具上即可出現所下注分數之一倍至數倍不等之分
    數，如未押中則分數歸機器贏得，若賭客不續玩賭時可將累計分數換取再玩券（
    有二千分、一千分、五百分、二百分四種，分別代表二千、一千、五百及二百等
    價值）或隔日券，並可要求以上開比率兌換等值之現金，戌○○等人即賴此營收
    維生，並以之為常業。嗣於八十九年四月十三日上午十時五十五分許，在上址為
    警查獲賭客辰○○、乙○○（另行審結）、天○○、申○○、巳○○、癸○○、
    甲○○、丑○○及子○○等人在上址與前揭電動賭博機具賭博財物，並當場扣得
    賭博機具共七十六台（五路財神五台（含ＩＣ板五塊）、七ＰＫ三十一台（含Ｉ
    Ｃ板三十一塊）、撲克單機八台（含ＩＣ板八塊）、賓果行星三組十六台（含Ｉ
    Ｃ板十八塊）、輪盤二組十六台（含ＩＣ板廿二塊）），再玩券四十張（二千分
    十七張、一千分十張、五百分十二張及二百分一張）、賭資二萬五千元（另在地
    ○○身上所查獲之九千五百元無法證明係賭資）、當日營業報表三張、隔日券六
    十二張及營業報表十三張。
二、案經臺中市警察局第一分局移送臺灣臺中地方法院檢察署檢察官偵查起訴。
    理  由
壹、有罪部分：
一、訊據被告戌○○固不諱言於右揭時地開始擺設電動玩具，僱用庚○○、地○○、
    高菊及十二名不詳之人擔任開分員，及上揭之開分方式，惟矢口否認有何賭博之
    犯行，辯稱：伊當時並未在場，但現場員工及客人均稱不能兌換現金，只有辰○○說可以換現金，但其後於鈞院審理時亦改稱係為了配合警察，才自其所有之六
    萬元中取出二萬五千元以為配合，且辰○○所玩時間與其贏錢之數額亦不相當，
    且伊店內並無兌換現金之處所云云；被告庚○○、地○○、寅○○等三人固不諱
    言於右揭時地受僱於戌○○，擔任開分之工作，惟均矢口否認可以兌換現金；被
    告辰○○、天○○、申○○、巳○○、癸○○、甲○○、丑○○及子○○等人亦
    均否認可以兌換現金云云。經查：（一）、右揭聲豪遊藝場所擺設之上開電動機
    具賭博之方式，業據同案被告辰○○初於警訊中供稱：伊於八十九年四月十三日
    上午九時許，至台中市○○路一五八號聲豪遊藝場玩賭博電玩，於八十九年四月
    十三日上午九時五十分許，因不想玩，遂將機台分數十二萬五千分洗分，並與該
    電玩店兌換得二萬五千元，伊所玩之賓果王是一比五之機，即每五分代表一元
    ，伊是拿二千元開一萬分賭玩，每次下注最低十分，最高一百二十分，但何續押
    ，比倍，如押中則得所注分數之二倍至三十七倍，如未押中，則所下注分數歸機
    贏得，伊今玩賓果贏得十二萬五千分，在洗分後，與店方人員兌換二萬五千元
    ，伊係向寅○○開分、洗分的，玩後依寅○○之指示至店內後方暗室拿取二萬五
    千元等語（見偵查卷第一０二至一０四頁），嗣後經移送至檢察署，經檢察官偵
    訊時亦為相同之陳述（見同上偵查卷第二四七頁反面），且被告寅○○於警訊中
    亦稱：賭客辰○○於八十九年四月十三日九時許，到店內玩賓果王，他拿二千元
    給伊，伊開一萬分給他玩，辰○○於同日九時五十分許要離開，機內共有十二
    萬五千分，洗分後可得二萬五千分之再玩卡，當時有個男子（約四十五歲）問伊
    辰○○洗分多少，伊告訴他後，那名男子就往店內所方向前進，而辰○○向伊
    洗分後就自行往店內後方方向前進等語（見偵查卷第一００頁），嗣於偵查中被
    告庚○○、寅○○亦均稱：有兌換現金等語，而被告寅○○更供稱：當天賭客辰
    ○○，確有向他開分，要洗分時伊有做手勢指後面，但不到那是否可換現金，伊
    不清楚，嗣被告庚○○、寅○○又均稱：現金係何人所擺放，伊不知道，是男的
    等語（以上詳見同上偵查卷第二百六十一頁），核與同案被告辰○○之前揭供述
    相符，此外，並有如事實欄所示之電動賭博機具共七十六台、再玩券四十張、在
    辰○○身上所查獲之賭資二萬五千元，四月十三日營業報表、隔日券、營業報表
    十三張扣案可稽，可見辰○○於警訊及偵查中之供述應堪採信。（二）又扣案之
    電動賭博機具五路財神、七ＰＫ及撲克單機均以一元開一分之比例開分，賓果行
    星三組，以五元開一分之比例開分，輪盤二組，則以一元開五分之比例開分等情
    ，亦據被告庚○○、寅○○於警訊中供明在卷，又既賓果行星三組係以五元開一
    分之比例開分、洗分兌換現金，已如前所述，則其他賭博機具兌換現金之方式，
    自亦屬相同，亦堪以認定。（三）被告乙○○、天○○、申○○、癸○○、甲○○等人均於查獲之際在玩七ＰＫ電玩，且以五百元換五百分等情（見偵查卷第一
    ０七頁反面、一０九頁反面、一一０頁反面、一一三頁反面、一二五頁反面）、
    被告巳○○於查獲之際在玩七ＰＫ電玩，且以二百元換二百分等情（見偵查卷第
    一一五頁反面）、被告丑○○於查獲之際在玩賓果行星，以五百元開一百分等情
    （見偵查卷第一一七頁反面）、被告子○○更於警訊中供稱：伊於今（即十三）
    日十時左右進入，玩七ＰＫ電玩，是以一比一開分，即一元可開一分，伊一千元
    開分，均已輸完了等語（見偵查卷第一二七二頁反面），業據同案被告乙○○及
    被告天○○、申○○、癸○○、甲○○、丑○○、子○○於警訊中供明在卷，且
    上開電動機具可以兌換現金，亦如前所述，是以被告天○○、申○○、癸○○、
    甲○○、丑○○、子○○等人辯稱不能兌換現金云云，顯係卸責之詞，不足採信
    。（四）雖被告辰○○於本院審理中事後翻異其詞改稱：係為了配合警察，實際
    上並不能兌換現金云云，惟查，被告辰○○除在警訊中供述甚明外，在檢察官處
    亦為相同陳述，且其供述之情節，與核與被告庚○○、寅○○於偵查中之供述相
    符，苟無該賭博情節，其何能憑空杜撰，又與被告庚○○、寅○○之供述相符，
    是以其事後翻異其詞，要無可採。（五）按刑法上之常業犯，乃指藉該犯罪以為
    日常謀生之職業者，即屬成立，至其原來是否無業，或除恃此犯罪為謀生之職業
    外，有無尚兼其他職業，均可不問，查被告戌○○擺設上開電動賭博機具達七十
    六台，並僱用被告庚○○等共十六人（含該不詳男子）擔任店員，負責兼管上開
    電動賭博機具開分工作，又現場所查扣之賭資亦高達二萬五千元，是以被告等應
    有藉此賴以為業之意甚明。綜上，被告等人所辯，顯屬卸責之詞，不足採信。本
    件事證明確，被告等犯行洵堪認定。
二、核被告戌○○、庚○○、蘇麗卿、寅○○等人所為，係犯刑法第二百六十七條之
    常業賭博罪。被告辰○○、天○○、申○○、巳○○、癸○○、甲○○、丑○○
    及子○○等人所為，係犯同法第二百六十六條第一項前段之普通賭博罪。被告戌
    ○○、庚○○、蘇麗卿、寅○○等人與其他十二不詳姓名之擔任開分之成年人及
    另一擔任兌換之成年男子，有犯意聯絡及行為分擔，均為共同正犯。又公訴人另
    認戌○○、庚○○、蘇麗卿及寅○○前揭犯行另犯刑法第二百六十六條第一項前
    段之罪，然前揭被告等人既已犯常業賭博罪，自無普通賭博罪之問題，惟公訴人
    認前揭普通賭博罪與前揭常業罪間具有想像競合犯之關係，爰不另為無罪之諭知
    ，附此敘明。又被告地○○曾於八十六年間因賭博案件，經本院判處有期徒刑二
    月確定，於八十六年四月廿八日易科罰金執行完畢，有台灣高等法院被告全國前
    案紀表在卷可稽，其於五年以內再犯本件有期徒刑以上之罪，為累犯，應依刑法
    第四十七條規定加重其刑。爰審酌被告戌○○擺設電動賭博機具數量多達七十六
    台，擺設之時間非長、經營之規模非小，且賭博行為易使不特定人耽染其中，對
    社會風氣產生不良影響，然尚無前科及其他被告等人之犯罪動機、目的、手段、
    素行、所生危害等一切情狀，各量處如主文所示之刑，並分就所處之有期徒刑諭
    知易科罰金之折算標準，且就被告戌○○、辰○○、天○○、申○○、巳○○、
    癸○○、甲○○、丑○○、子○○等人所處罰金部分諭知易服勞役之折算標準。
    至扣案之賭博機具五路財神伍台（含ＩＣ板伍塊）、七ＰＫ拾壹台（含ＩＣ
    拾壹塊）、撲克單機捌台（含ＩＣ板捌塊）、賓果行星三組拾陸台（含ＩＣ板拾
    捌塊）、輪盤二組拾陸台（含ＩＣ板貳拾貳塊），當場賭博之器具；賭資二萬五
    千元則屬在兌換籌碼處之財物，均應依刑法第二百六十六條第二項之規定宣告沒
    收之。又再玩券肆拾張、當日營業報表張、隔日券陸拾貳張及營業報表拾張
    ，均為同案被告戌○○所有供賭博犯罪所用之物，業據被告地○○供明在卷（見
    偵查卷第九十八頁正面）應依刑法第三十八條第一項第二款宣告沒收。至自地○○身上扣得之九千五百元，無法證明係賭資，又無法證明係被告地○○供本件犯
    罪所用之物爰不為沒收之諭知。
三、被告辰○○、申○○、癸○○、丑○○等四人經合法傳喚，無正當理由不到庭，
    本院認其等四人所犯本件係應科罰金之案件，爰不待其陳述逕行判決。
貳、無罪部分
一、公訴意旨略以：被告玄○○、丁○○、宙○○、粘麗、己○○、卯○○、黃○○、宇○○、辛○○、酉○○、丙○、亥○○、壬○○等人，亦均於前揭事實欄
    一所示時地為賭博行為，因認前揭被告等人亦涉有刑法第二百六十六條第一項前
    段之普通賭博罪。
二、按犯罪事實應依證據認定之，無證據不得推定其犯罪事實。又不能證明被告犯罪
    或其行為不罰者，應諭知無罪之判決。刑事訴訟法第一百五十四條、第三百零一
    條第一項定有明文。訊據前揭被告等人均堅決否認有賭博之犯行，經查：（一）
    被告玄○○於警訊中即供稱：伊在現場向小姐開七ＰＫ五百分，尚未開始玩，就
    被警察查獲了等語（見偵查卷第一一二頁反面），被告丁○○於警訊中供稱：該
    次伊只是上所而已（見偵查卷第一一九頁反面），被告宙○○於警訊中供稱：
    伊當時是和女朋友亥○○一起到聲豪遊藝場場內，伊女朋友到裡面借所，伊在
    外面店內等伊女朋友出來等語（見偵查卷第一二三頁反面），被告粘麗於警訊
    中供稱：伊當時去找伊男友丑○○，伊站在丑○○旁邊看他玩等語（見偵查卷第
    一二四頁反面），被告己○○於警訊中供稱：伊只是坐在伊朋友申○○旁邊看他
    玩而己等語（見偵查卷第一二八頁反面），被告卯○○於警訊中供稱：伊大約於
    八十九年四月十三日十時五十分左右進去，是向伊同事天○○拿公司零件，因他
    在聲豪遊藝場打電玩，伊並沒有打電玩等語（見偵查卷第一三一頁反面），被告
    黃○○於警訊中供稱：伊與酉○○是以前的同事，伊等在台中市○○路吃東西後
    ，酉○○說肚子痛，所以伊等二人才進去借所，伊等二人均未玩電玩等語（見
    偵查卷第一三三頁反面），被告宇○○於警訊中即供稱：伊當日去賣塑膠杯等材
    料，伊並不會電玩等語（見偵查卷第一三五頁反面），被告辛○○於警訊中供稱
    ：伊到遊藝場只是去上所，之後因吃完早餐很熱所以才會坐在那裏吹冷氣，伊
    並未玩電玩等語（見偵查卷第一三六頁反面），被告酉○○於警訊中供稱：伊因
    肚子痛才進去上所，而黃○○是陪伊進去的，伊等二人均未打電玩等語（見偵
    查卷第一三八頁反面），被告丙○於警訊中供稱：伊是與宇○○進去的，而宇○○是進去找人的，伊等二人均沒有玩電玩等語（見偵查卷第一四０頁），被告亥
    ○○於警訊中供稱：伊當時是和男朋友宙○○一起到聲豪遊藝場場內，伊到裡面
    借所，宙○○在外面店內等伊等語（見偵查卷第一四一頁），被告壬○○於警
    訊中供稱：伊當時陪伊朋友玄○○玩七ＰＫ電玩，伊當時站在玄○○後面看，伊
    未玩電玩等語（見偵查卷第一四二頁反面），復於本院審理中亦均堅稱未賭博，
    且拍得之現場相片均無前揭被告等人為賭博之行為，是以前揭被告等人辯稱未為
    賭博行為應堪採信。此外，復查無其他積極證據足資證明前揭被告等人確有賭博
    之行為，揆諸上開說明，為昭審慎，自應為前揭被告等人無罪之諭知。
三、被告宙○○、玄○○、己○○及丙○等人經合法傳喚，無正當理由不到庭，本院
    認其等四人所犯應諭知無罪之案件，爰不待其陳述逕行判決。
、同案被告乙○○、戊○○、未○○及午○○另行審結。
據上論斷，應依刑事訴訟法第二百九十九條第一項前段、第三百零六條、第三百零一
條第一項，刑法第二十八條、第二百六十七條、第二百六十六條第一項前段、第二項
、第四十一條、第四十二條第二項、第四十七條、第三十八條第一項第二款，罰金罰
鍰提高標準條例第一條前段、第二條，判決如主文。
本案經檢察官張富慶到庭執行職務。
中    華    民    國       八十九   年      十      月      廿五     日
                               臺灣臺中地方法院刑事第一庭
                                       法  官  吳  進  發
右正本證明與原本無異。
如不服本判決，應於判決送達後十日內向本院提出上訴狀，上訴於臺灣高等法院臺中
分院( 須附繕本 )。
                                       書記官
中    華    民    國      八十九      年       十      月     二十六    日
附錄論罪科刑法條全文
刑法第二百六十七條
以賭博為常業者，處二年以下有期徒刑，得併科一千元以下罰金。
刑法第二百六十六條第一項前段、第二項
在公共場所或公眾得出入之場所賭博財物者，處一千元以下罰金。但以供人暫時娛樂
之物為賭者，不在此限。
當場賭博之器具與在賭檯或兌換籌碼處之財物，不問屬於犯人與否，沒收之。


司法院資訊處製作；財團法人民間司法改革基金會備份。
